臺灣高等法院刑事裁定
110年度抗字第71號
    抗  告  人
    即受刑人    吳政隆




上列抗告人即受刑人因聲請定其應執行刑案件，不服臺灣新北地
方法院中華民國109年12月18日裁定（109年度聲字第4630號），
提起抗告，本院裁定如下：
    主  文
抗告駁回。
    理  由
一、原裁定意旨略以：抗告人即受刑人吳政隆於如附表所示之日
    期，犯如附表所示之罪，經附表所示之法院判決如附表所示
    ，且於附表所示之日期確定，有各該刑事判決1份在卷可稽
    ，受刑人所犯如附表編號1至17、20所示之罪係得易科罰金
    ，如附表編號18、19所示之罪係不得易科罰金，而受刑人就
    附表所示數罪，已請求檢察官聲請合併定其應執行刑，有定
    刑聲請切結書1份在卷可憑，茲檢察官循受刑人聲請定其應
    執行之刑，法院審核認聲請為正當，並審酌其所犯除附表編
    號17係損壞公務員職務上掌管之物品罪；附表編號18係搶奪
    罪；附表編號19係妨害公務執行罪外，附表編號1、2均係施
    用毒品罪；附表編號3、4、6、9均係詐欺取財罪；附表編號
    5、7、11至13均係行使偽造私文書罪；附表編號8、10、14
    至16、20均係竊盜罪，數罪侵害法益相同，對於受刑人所犯
    數罪為整體非難評價，並考量法律之目的、受刑人之人格特
    性、對受刑人施以矯治之必要性及其前已定應執行刑刑度之
    內部限制等情，定其應執行之刑。至附表編號1、2所示之刑
    已執行完畢，應由檢察官於指揮執行時扣除之，附此敘明。
二、抗告意旨略以：
　　刪除連續犯以來各法院對其罪犯所判之比例參照如下：⑴本
    院107年度抗字第1460號被告所犯毒品及竊盜判處之刑合計1
    0年11月，定應執行之刑為6年；⑵本院107年度原上訴字第98
    號、臺灣桃園地方法院106年度原訴字第50號判處12年8月，
    應執行2年3月；⑶105年度訴字第84號，偽造文書案件84次，
    竊盜案件58次，判決有期徒刑為53年4月，定應執行刑4年4
    月。抗告人所犯如附表所示各罪，其刑期總和為7年4月，而
    本件經原審法院合併定應執行刑為6年，僅減少8月，已違反
    責任遞減原則、比例原則及罪刑相當原則，請求撤銷原裁定
    ，重新更為更為適法之裁定云云。
三、按裁判確定前犯數罪者，除有刑法第50條第1項但書各款情
    形，應由受刑人請求檢察官聲請定應執行刑外，依第51條規
    定併合處罰之，刑法第50條第1項、第53條分別定有明文。
    又按法律上屬於自由裁量之事項，有其外部性界限及內部性
    界限，並非概無拘束。依據法律之具體規定，法院應在其範
    圍選擇為適當之裁判者，為外部性界限；而法院為裁判時，
    應考量法律之目的，及法律秩序之理念所在者，為內部性界
    限。法院為裁判時，二者均不得有所逾越（最高法院80年台
    非字第473號判例意旨參照）。復按數罪併罰，分別宣告多
    數有期徒刑者，於各刑中之最長期以上，各刑合併之刑期以
    下，定其刑期，但不得逾三十年，刑法第五十一條第五款定
    有明文。乃因刑罰之科處，應以行為人之責任為基礎，考量
    人之生命有限，刑罰對被告造成之痛苦程度，係以刑度增加
    而生加乘效果，而非等比方式增加，如以實質累加方式執行
    ，刑責恐將偏重過苛，不符現代刑事政策及刑罰之社會功能
    ，故透過定應執行刑程式，採限制加重原則，授權法官綜合
    斟酌被告犯罪行為之不法與罪責程度、各罪彼此間之關聯性
    （例如數罪犯罪時間、空間、各行為所侵害法益之專屬性或
    同一性、數罪對法益侵害之加重效應等）、數罪所反應被告
    人格特性與傾向、對被告施以矯正之必要性等，妥適裁量最
    終具體應實現之刑罰，以符罪責相當之要求。因此，法院於
    酌定執行刑時，應體察法律恤刑之目的，為妥適之裁量，俾
    符合實質平等原則（最高法院105年度台抗字第626號裁定意
    旨參照）。再法院定執行刑時，茍無違法律之內、外部界限
    ，其應酌量減輕之幅度為何，實乃裁量權合法行使之範疇，
    自不得遽指違法（最高法院102年度台抗字第932號裁定意旨
    參照）。
四、經查：
  ㈠本件抗告人犯如附表所示之竊盜等案件，業經法院先後判處
    如附表所示之刑，嗣經臺灣新北地方檢察署檢察官向最後事
    實審之原審法院聲請定其應執行之刑，經原審法院審核認為
    正當，依上揭法律規定，裁定抗告人所犯各罪所處之刑應執
    行有期徒刑6年。原裁定就抗告人所犯上開各罪，定應執行
    有期徒刑6年，係在各宣告刑之最長期1年4月以上，各刑合
    併之刑期11年5月以下（內部性界限為7年，即8月＋1年11月＋
    1年＋1年4月＋1年8月＋5月），其所定應執行之刑期，並未違
    反刑法第51條第5款所定之外部性界限，亦未逾越自由裁量
    之內部性界限。又抗告人經檢察官向原審法院聲請定其應執
    行之刑，亦獲有較原裁定附表所示之刑其內部界限總和減少
    有期徒刑1年之利益，並無顯然過重或違反比例、公平原則
    及刑法規定數罪合併定應執行刑之立法旨趣，自不得任意指
    為違法。本件原裁定已考量犯罪行為人本身人格特性，全盤
    檢視所犯各罪，適用「限制加重原則」之量刑原理，給予抗
    告人適度之刑罰折扣，所酌定之應執行刑，符合法律授與裁
    量權之目的，並無違反比例原則、平等原則、責罰相當原則
    、重複評價禁止原則等情形，亦無逸脫法律秩序理念及法律
    目的之內部性界限，尚無違誤。從而，原裁定就抗告人前述
    20罪，合併定應執行刑有期徒刑6年，核無違誤。
  ㈡抗告意旨雖舉其他定應執行刑之案例以說明本案違反責任遞
    減原則、比例原則及罪刑相當原則云云。惟數罪併罰之定應
    執行刑，個案之裁量判斷，除非有全然喪失權衡意義或其裁
    量行使顯然有違比例、平等諸原則之裁量權濫用之情形，否
    則縱屬犯罪類型雷同，仍不得將不同案件裁量之行使比附援
    引為本案之量刑輕重比較，以視為判斷法官本於依法獨立審
    判之授權所為之量刑裁奪有否裁量濫用之情事。此與所謂相
    同事務應為相同處理，始符合比例原則與平等原則之概念，
    迥然有別（最高法院100年台上字第733號判決要旨參照）。
    況執行刑之酌定，尤無必須按一定比例、折數衡定之理，故
    無從引用他案酌定應執行刑之比例，作為原裁定酌定之刑是
    否適法之判斷基準。抗告人此部分抗告意旨，自無理由。
  ㈢綜上所述，原裁定並無違誤或不當之處，抗告意旨徒憑己意
    ，空言請求撤銷原裁定，任意指摘原裁定不當，核無理由，
    應予駁回。
據上論斷，應依刑事訴訟法第412 條，裁定如主文。
中　　華　　民　　國　　110 　年　　1 　　月　　21　　日
                  刑事第一庭    審判長法　官  李釱任
                                      法　官  崔玲琦 
                                      法　官  梁耀鑌

以上正本證明與原本無異。
如不服本裁定，應於收受送達後五日內向本院提出抗告狀。
                                      書記官  宗志強
中　　華　　民　　國　　110 　年　　1 　　月　　21　　日